【裁判字號】    97,訴,1240
【裁判日期】    981030
【裁判案由】    違反槍砲彈藥刀械管制條例等
【裁判全文】
臺灣臺南地方法院刑事判決              97年度訴字第1240號
公  訴  人  臺灣臺南地方法院檢察署檢察官
被      告  丙○○
選任辯護人  黃小舫律師
上列被告因違反槍砲彈藥刀械管制條例等案件，經檢察官提起公
訴（97年度偵字第7354號、9606號），本院判決如下：
    主  文
丙○○未經許可，持有可發射子彈具有殺傷力之改造手槍，處有
期徒刑參年陸月，併科罰金新臺幣伍萬元，罰金如易服勞役，以
新臺幣壹仟元折算壹日，扣案之改造手槍壹枝（槍枝管制編號0
000000000號，含彈匣壹個）、非制式子彈參顆均沒收
；又傷害人之身體，處有期徒刑拾月。應執行有期徒刑肆年，併
科罰金新臺幣伍萬元，罰金如易服勞役，以新臺幣壹仟元折算壹
日，扣案之改造手槍壹枝（槍枝管制編號0000000000
號，含彈匣壹個）、非制式子彈參顆均沒收。
    事  實
一、丙○○明知非經中央主管機關許可，不得持有槍砲彈藥刀械
    管制條例第4條第1項第1、2款所示其他可發射金屬或子彈具
    有殺傷力之各式手槍及上開手槍所使用之子彈，竟於民國（
    下同）96年間某日，在臺南縣永康市○○○街某釣蝦場內，
    明知真實姓名、年籍不詳綽號「阿妙」之成年女子交付之仿
    BERETTA廠92FS型半自動手槍之改造手槍1枝（含彈匣1個，
    槍枝管制編號：0000000000號）係可發射子彈具有殺傷力之
    改造手槍，另具有殺傷力之非制式子彈5顆（起訴書誤載為
    4顆）乃上開改造手槍所使用之子彈，丙○○竟仍予以收受
    ，而未經許可持有之，並將上開槍、彈藏放在其高雄縣內門
    鄉東埔村望寮4之1號家中，迨97年4月底某日因搬家之故，
    乃將上揭槍彈置放其所駕駛之車牌號碼906-XU號營小客車之
    駕駛座腳踏板處。嗣於97年5月4日凌晨零時許，丙○○駕駛
    上開營小客車搭載乘客乙○○前往臺南縣後壁鄉途中，丙○
    ○與乙○○就行駛路線發生爭執，丙○○因而心生不滿，於
    行經臺南縣仁德鄉○○路○段583號廣信加油站前時，丙○○
    竟基於傷害人身體之犯意，持上開改造手槍朝乙○○之左大
    腿處射擊，致乙○○受有左大腿槍傷之傷害，乙○○受傷後
    情急之下乃開啟車門逃離現場，丙○○亦因畏罪駕駛上揭營
    小客車逃逸無蹤。嗣為警於乙○○之衣服查獲前開發射剩餘
    之非制式子彈彈殼1個，並多方布線全力追查，丙○○始於
    97年5月12日13時25分許，持上開改造手槍及剩餘之4顆非制
    式子彈至台南縣警察局佳里分局佳里派出所投案。
二、案經乙○○告訴及台南縣警察局歸仁分局報告台灣台南地方
    法院檢察署檢察官偵查起訴。
    理  由
壹、證據能力之判斷
    按被告以外之人於審判外之陳述，經當事人於審判程序同意
    作為證據，法院審酌該言詞陳述或書面陳述作成時之情況，
    認為適當者，亦得為證據，刑事訴訟法第159條之5第1項定
    有明文。查被告於本院審理時對證人丙○○於警詢時及偵訊
    中所為筆錄之證據能力均不爭執，且本院依卷內資料審酌該
    警詢及偵訊筆錄作成時之情況，亦認為並未有何違背法律或
    其他相關規定之情事，而應認為適當，是依刑事訴訟法第
    159條之5第1項之規定，上開證人於警詢及偵訊所作之筆錄
    ，為傳聞法則之例外而具有證據能力。
貳、實體部分
一、訊據被告丙○○對於其持有上開槍彈之犯行坦承不諱，並有
    扣案之改造手槍1支（含彈匣1個，槍枝管制編號：00000000
    00號）、非制式子彈4顆（指原本金屬彈殼含直徑8.8正負0.
    5mm金屬彈頭子彈，經試射1顆後僅餘3顆）可證，經鑑定後
    ，其鑑定結果認：送鑑改造玩具貝瑞塔92手槍1支（含彈匣1
    個，槍枝管制編號：0000000000號）係改造手槍，由仿
    BERETT A廠92FS型半自動手槍製造之槍枝，換裝土造金屬槍
    管及抓子鉤而成，擊發功能正常，可供擊發適用子彈使用，
    認具殺傷力；送鑑子彈4顆，認均係非制式子彈，由金屬彈
    殼組合直徑8.8正負0.5mm金屬彈頭而成，採樣1顆試射，可
    擊發，認具殺傷力，有內政部警政署刑事警察局97年6月16
    日刑鑑字第0970072519號槍彈鑑定書在卷可稽（見偵卷第36
    至38頁），此乃鑑定機關本於專業知識包含科學方法檢驗所
    得結論，當可憑信。此外並有搜索扣押筆錄1份、扣押物品
    目錄表1份、槍枝初步檢視照片6張、丙○○違反槍砲彈藥刀
    械管制條例照片12張、被告開槍擊發之非制式子彈殘留之彈
    殼1個之相片1張在卷可憑（見警卷第22至24頁、26頁、27至
    28頁、31頁），故被告之上開自白與事實相符，堪予採信。
二、被告對於其持有之上開槍枝擊中告訴人乙○○左大腿，致使
    告訴人受有左大腿槍傷之事實雖不爭執，惟否認其涉有傷害
    犯行，辯稱：其因與告訴人發生爭執，拿出上開槍枝之用意
    在嚇告訴人，並無傷害告訴人之故意，係因槍枝走火始擊發
    因而擊中告訴人云云。經查：
(一)、被告自承，其案發當天搭載告訴人，告訴人坐在副駕駛座，
    途中雙方就行駛路線發生爭執，其一時氣憤，為嚇唬告訴人
    ，於行經臺南縣仁德鄉○○路○段583號廣信加油站前時將車
    停下，以左手自駕駛座腳踏板處取出彈匣中已裝有子彈之上
    開改造手槍，以右手拉槍機、上膛，並將左手食指放在扳機
    上，將槍口向右朝向告訴人之方向，槍就擊發了等情（見本
    院卷第137頁），依據被告所述上情，被告持裝有子彈之改
    造手槍，並拉槍機、上膛，將左手食指放在扳機上，此時該
    槍係處於隨時可擊發之狀態，被告將槍口向右朝向告訴人之
    方向，應係有傷害告訴人之犯意。若被告僅欲嚇唬告訴人，
    僅需取出槍枝出示告訴人即可，實無需將槍枝上膛，更無需
    將槍口朝向告訴人之方向，顯見被告辯稱其並無傷害告訴人
    之犯意云云，不足採信。
(二)、次查，證人即告訴人乙○○於本院審理時具結後證稱，子彈
    係由其左大腿上方射入，自下方射出（見本院卷第128頁）
    ，且當時被告駕駛之車輛呈靜止狀態，被告坐在駕駛座上，
    告訴人坐在副駕駛座上，二人距離近，被告在此情況下，應
    可控制手中槍枝之射擊方向，參酌扣案改造手槍經鑑定結果
    「擊發功能正常」，應無走火之可能，足認被告應係由上往
    下朝告訴人之左大腿射擊，其顯有傷害告訴人故意，應堪認
    定。綜上所述被告犯行已臻明確，應依法論科。
三、核被告所為，係犯槍砲彈藥刀械管制條例第8條第4項之未經
    許可持有具殺傷力之改造手槍罪、同條例第12條第4項之未
    經許可持有子彈罪，及刑法第277條第1項之傷害罪。被告同
    時寄藏改造手槍及子彈之行為，屬一行為觸犯數罪名之異種
    想像競合犯，應依刑法第55條前段規定，從一重依持有改造
    手槍罪處斷。被告持改造手槍罪以及傷害罪間，犯意個別，
    行為互殊，應予分論併罰。爰審酌被告之犯罪動機、目的，
    明知持有改造槍、彈係違法行為，竟仍試法而寄藏之，對社
    會治安產生潛在危險，且已持槍犯下本件傷害罪，對社會治
    安已產生實害，又僅因與告訴人間口角爭執即持槍對告訴人
    射擊，造成告訴人受傷非輕，以及其坦承持槍、否認傷害之
    態度等一切情狀，分別量處如主文所示之刑，並定應執行之
    刑，以及就罰金部分，諭知易服勞役之折算標準，以示懲儆
    。另扣案之改造手槍1枝、未經試射之非制式子彈3顆均屬違
    禁物，依刑法第38條第1項第1款、第2項之規定併宣告沒收
    ；末按物之能否沒收，應以裁判時為準，被告開槍擊發及鑑
    定試射之子彈各1顆，經射擊後僅剩餘彈殼，已失子彈結構
    及性能，不具殺傷力，自非屬違禁物，爰不予以宣告沒收，
    附此敘明。
據上論斷，應依刑事訴訟法第299條第1項前段，槍砲彈藥刀械管
制條例第8條第4項、第12條第4項，刑法第11條前段、第277條第
1項、第55條前段、第42條第3項前段、第38條第1項第1款，刑法
施行法第1條之1，判決如主文。
本案經檢察官甲○○到庭執行職務。
中    華    民    國    98    年    10    月    30    日
                  刑事第十庭    審判長法  官  陳威龍
                                      法  官  盧鳳田
                                      法  官  高如宜
以上正本證明與原本無異。
如不服本判決應於收受本判決後10日內向本院提出上訴書狀，並
應敘述具體理由。如未敘述上訴理由者，應於上訴期間屆滿後20
日內向本院補提理由書狀（均須按他造當事人之人數附繕本）「
切勿逕送上級法院」。
                                      書記官  陳姿利
中    華    民    國    98    年    11    月    5     日
附錄本件論罪科刑法條全文：
槍砲彈藥刀械管制條例第8條：
未經許可，製造、販賣或運輸鋼筆槍、瓦斯槍、麻醉槍、獵槍、
空氣槍或第4條第1項第1款所定其他可發射金屬或子彈具有殺傷
力之各式槍砲者，處無期徒刑或5年以上有期徒刑，併科新臺幣1
千萬元以下罰金。
未經許可，轉讓、出租或出借前項所列槍枝者，處5年以上有期
徒刑，併科新臺幣1千萬元以下罰金。
意圖供自己或他人犯罪之用，而犯前二項之罪者，處無期徒刑或
7年以上有期徒刑，併科新臺幣1千萬元以下罰金。
未經許可，持有、寄藏或意圖販賣而陳列第1項所列槍枝者，處3
年以上10年以下有期徒刑，併科新臺幣700萬元以下罰金。
第 1 項至第 3 項之未遂犯罰之。
槍砲彈藥刀械管制條例第12條：
未經許可，製造、販賣或運輸子彈者，處1年以上7年以下有期徒
刑，併科新台幣500萬元以下罰金。
未經許可，轉讓、出租或出借子彈者，處6月以上5年以下有期徒
刑，併科新台幣300萬元以下罰金。
意圖供自己或他人犯罪之用，而犯前二項之罪者，處3年以上10
年以下有期徒刑，併科新台幣700萬元以下罰金。
未經許可，持有、寄藏或意圖販賣而陳列子彈者，處5年以下有
期徒刑，併科新台幣300萬元以下罰金。
第 1 項至第 3 項之未遂犯罰之。
中華民國刑法第277條
傷害人之身體或健康者，處 3 年以下有期徒刑、拘役或 1 千元
以下罰金。
犯前項之罪因而致人於死者，處無期徒刑或 7 年以上有期徒刑
；致重傷者，處 3 年以上 10 年以下有期徒刑。


司法院資訊處製作；財團法人民間司法改革基金會備份。
